【裁判字號】    95,交簡上,87
【裁判日期】    951012
【裁判案由】    過失傷害
【裁判全文】
臺灣板橋地方法院刑事判決            95年度交簡上字第87號
上  訴  人  臺灣板橋地方法院檢察署檢察官
被      告  甲○○
上列上訴人因被告過失傷害案件，不服本院中華民國95年5 月30
日94年度交簡字第1109號第一審判決（聲請簡易判決處刑案號：
94年度偵字第18285 號），提起上訴，因被告就被訴事實為有罪
之陳述，本院管轄之二審合議庭依簡式審判程序審理，判決如下
：
    主      文
上訴駁回。
甲○○緩刑貳年。
    事實及理由
一、本案被告甲○○所犯係死刑、無期徒刑、最輕本刑為3 年以
    上有期徒刑以外之罪，其於本院準備期日就被訴事實為有罪
    之陳述，經本院當庭告知簡式審判程序之旨，並聽取其與檢
    察官之意見後，本院認無不得或不宜改依簡式審判程序進行
    之處，爰依刑事訴訟法第455 條之1 第3 項、第364 條、第
    273 條之1 第1 項，裁定本案依簡式審判程序進行審理，合
    先敘明。
二、本案經本院審理結果，認第一審以被告甲○○從事業務之人
    ，因業務上之過失傷害人致重傷，而判處被告有期徒刑3 月
    ，如易科罰金，以銀元300 元折算1 日，其認事用法均無違
    誤，量刑亦屬妥適，應予維持，除證據部分增加被告於本院
    合議庭訊問時所為之自白外，並引用如附件第一審刑事簡易
    判決書記載之事實及理由。
三、上訴人上訴意旨略以：被告甲○○肇事後迄今皆未與告訴人
    乙○○達成民事和解，而告訴人因車禍受有重傷，無法繼續
    工作，又須至醫院復健，身心痛不欲生，原審僅量處有期徒
    刑3 月，尚屬過輕，請予從重量刑等語。經查，上訴人提起
    本案上訴後，告訴人業於民國95年8 月15日與被告調解成立
    ，且具狀表示撤回對被告之告訴，有刑事撤回告訴狀、臺北
    縣中和市調解委員會調解筆錄各1 份在卷可參，足認前開上
    訴意旨已因情事變更而無可採，公訴蒞庭檢察官於本院準備
    期日，亦因之表示對原審刑度部分不爭執，故原審判決認事
    用法及量刑既無不當，上訴人上訴顯無理由，應予駁回。再
    查被告行為後，刑法第33條第5 款有關本案得處罰金刑之最
    低刑度、第62條有關自首、第41條第1 項有關易科罰金等規
    定雖均於95年7 月1 日修正施行；罰金罰鍰提高標準條例第
    2 條亦同時刪除廢止，惟經整體比較全部罪刑之結果，前開
    修正施行後之相關規定，未較有利於被告，是依現行刑法第
    2 條第1 項前段規定，自應一體適用被告行為時之法律即修
    正前刑法、廢止前罰金罰鍰提高標準條例之規定。而法律有
    變更者，依修正前之刑法第2 條第1 項規定，以適用裁判時
    法為原則，如行為時法有利於行為人，則例外適用行為時法
    ；依修正後刑法第2 條第1 項規定，以適用行為時法為原則
    ，惟如裁判時法有利於行為人，則例外的適用裁判時法。以
    往實務見解，認原判決未及比較適用新舊法時，上訴後，雖
    比較結果以舊法有利於行為人，而原判決別無其他撤銷事由
    ，仍應以此為由撤銷改判，惟修正後之規定係以適用行為時
    法為原則，因此原判決雖未及比較適用，然上訴後，經比較
    新舊法，行為後之法律並非較有利於行為人，仍應適用行為
    時法，則原審判決適用被告行為時之刑法、罰金罰鍰提高標
    準條例相關規定，既無不當，自不構成撤銷之事由，併此敘
    明。
四、末查，被告甲○○前未曾因故意犯罪受有期徒刑以上刑之宣
    告，有臺灣高等法院被告前案紀錄表1 份在卷可按，而其於
    本案已坦承犯行，並與告訴人乙○○調解成立，賠償告訴人
    所受損害，足見其已有悔意，故被告經此偵、審教訓，當知
    所警惕而無再犯之虞，本院因認原審判決所宣告之刑以暫不
    執行為適當，爰依95年7 月1 日修正施行之刑法第74條第1
    項第1 款規定（最高法院95年度第8 次刑事庭會議決議第七
    點參照），併予宣告緩刑2 年，以啟自新。
據上論斷，應依刑事訴訟法第455 條之1 第1 項、第3 項、第36
4 條、第273 條之1 第1 項、第368 條、第373 條，刑法第74條
第1 項第1 款，判決如主文。
本案經檢察官王家春到庭執行職務。
中    華    民    國    95    年    10    月    12    日
                  刑事第二庭  審判長法  官  李麗玲
                                    法  官  黎錦福
                                    法  官  張兆光
上列正本證明與原本無異。
不得上訴。
                                    書記官  曹秋冬
中    華    民    國    95    年    10    月    12    日


司法院資訊處製作；財團法人民間司法改革基金會備份。
